臺灣彰化地方法院刑事判決
111年度訴字第456號
公  訴  人  臺灣彰化地方檢察署檢察官
被      告  警卷代號BJ000-A110131B號男子
            （即甲男，真實姓名年籍詳卷）            
選任辯護人  劉靜芬律師
            謝秉錡律師
上列被告因傷害等案件，經檢察官提起公訴（110年度偵字第125
41號），本院判決如下：
    主    文
甲男（即警卷代號BJ000-A110131B號男子）被訴強制部分無罪。
其餘被訴部分，公訴不受理。
    理    由
壹、無罪部分：
一、公訴意旨略以：被告即警卷代號BJ000-A110131B號男子（真
    實姓名詳見卷內對照表，下稱甲男）於民國110年1月初，聽
    信同居女友未滿14歲長女即警卷代號BJ000-A110131（95年5
    月生，真實姓名詳見卷內對照表，下稱乙女），認為乙女國
    中學長即告訴人甲○○性侵害乙女（告訴人所涉此部分妨害性
    自主，業經檢察官為不起訴處分在案），基於妨害自由犯意
    ，於110年1月10日11時許，夥同2名不詳身分成年男子，找
    出當時18歲之甲○○（91年1月24日生），到彰化縣○○市○○路0
    段000○0號1樓全家便利商店，3人在角落座位區圍住甲○○，
    甲男佯稱偕行2名男子為便衣警察，威逼甲○○「照實說，不
    然上銬」，脅迫甲○○承認性侵害乙女，書寫自白書及賠償書
    捺印交給甲男，再帶路甲男等人俾知甲○○住家所在公寓大廈
    ，使甲○○行無義務之事，因認被告此部分所為，涉有刑法第
    304條第1項強制罪嫌等語。
二、按犯罪事實應依證據認定之，無證據不得認定犯罪事實；又
    不能證明被告犯罪者，應諭知無罪之判決，刑事訴訟法第15
     4條第2項、第301條第1項分別定有明文。又檢察官就被告
    犯罪事實，應負舉證責任，並指出證明之方法，刑事訴訟法
    第161條第1項亦有規定。因此，檢察官對於起訴之犯罪事實
    ，應負提出證據及說服之實質舉證責任。倘其所提出之證據
    ，不足為被告有罪之積極證明，或其指出證明之方法，無從
    說服法院以形成被告有罪之心證，基於無罪推定之原則，自
    應為被告無罪判決之諭知（最高法院92年度台上字第128號
    判決要旨參照）。
三、檢察官認被告涉犯上開罪嫌，無非係以㈠被告之警偵供述、 
    ㈡證人即告訴人之警偵證述、㈢被告手機與告訴人間通訊軟體
    臉書往來訊息擷圖、㈣全家超商之監視器錄影影像電磁紀錄
    （光碟）及畫面翻拍照片影本、㈤告訴人書寫之自白書影本
    、自白書及賠償書之照片影本及該等照片電磁紀錄（光碟）
    、㈥彰化縣警察局彰化分局（下稱彰化分局）偵查隊受（處
    ）理案件證明單（下稱報案證明單）、受理各類案件紀錄表
    影本（下稱報案紀錄表）、㈦告訴人自白性侵乙女之影片電
    磁紀錄（光碟）等證據為據。
四、訊據被告固承認前揭時、地，其與2個朋友一起到全家超商
    ，及其在全家超商詢問告訴人有關告訴人性侵乙女之事，告
    訴人當場書寫前揭自白書及賠償書交給被告等事實，然堅詞
    否認涉有上開犯行，辯稱：告訴人當時承認性侵乙女及書寫
    自白書、賠償書、及帶路到他家的大廈，都是他自願的，其
    間他書寫時還塗塗改改，之後又自己去超商櫃臺結帳買紙再
    寫，我們沒有圍住他、威逼他，也沒有跟他說與我同行的2
    個朋友是便衣警察，沒有跟他說「照實說，不然上銬」或脅
    迫他承認性侵乙女等語。
五、經查：
（一）被告自始否認有恐嚇告訴人、強使告訴人自白性侵乙女、
      書寫自白書及賠償書。經本院當庭勘驗檢察官所提告訴人
      自白性侵乙女之影片光碟，可見告訴人當時表情嚴肅，然
      全程語調平常，看不出非出於其自由意志陳述，且被告問
      其話時，語調亦為平常，並未有強暴、脅迫、威嚇、誘導
      之情，有本院勘驗筆錄、該影片畫面擷圖在卷可參（本院
      卷第93至95、99頁），且衡酌被告問話之內容，也未見有
      恐嚇脅迫或牽涉不法之言詞。是檢察官所提該光碟之電磁
      紀錄，尚難證明被告有對告訴人恐嚇或強制其自白、書寫
      自白書及賠償書。至被告當時在告訴人回答其部分問題時
      ，雖曾打斷告訴人陳述，然其口氣平和，亦難逕予認定是
      在恐嚇、強制告訴人行無義務之事，公訴檢察官以被告曾
      打斷告訴人陳述即認被告有對告訴人恐嚇及強制，容嫌速
      斷。
（二）又查諸檢察官所提卷附被告手機與告訴人間通訊軟體臉書
      往來訊息擷圖（偵卷第75至78頁），可見案發當日雖是被
      告邀約告訴人見面，然2人見面地點，被告係交由告訴人
      決定在「南興國小」；佐以其後2人洽談之地點「全家超
      商」係在告訴人住家出來之中山路上（此經告訴人警詢陳
      明《偵卷第13頁》），也與告訴人較具地緣關係，堪認亦係
      由告訴人提議在此洽談之可能性較高，被告辯稱其與告訴
      人在南興國小天橋下見面後，因天氣熱，告訴人就帶其到
      全家超商洽談等語，乃非不可採。參以該全家超商係公眾
      得出入之場所，隨時可能有人進出選購商品之情，被告若
      真有意恐嚇告訴人、強制告訴人承認性侵乙女、逼告訴人
      書寫自白書及賠償書，當不致讓告訴人自行決定地點繼在
      超商之公眾得出入場所為之，徒然引人側目，何況被告及
      其朋友暨告訴人一行人進入該超商時，尚有其他客人跟在
      其後進入，此經本院勘驗全家超商監視錄影光碟在案，有
      本院勘驗筆錄及其錄影畫面擷圖附卷可憑（本院卷第111
      頁），若依告訴人所指當時情節：被告與其2個朋友在全
      家超商內，其朋友恐嚇我稱是便衣警察，要我配合被告，
      被告恐嚇我「要照實說，不然要上銬」並叫我下跪，逼我
      書寫自白書及賠償書，因被告帶人押我，我才會提出賠償
      價碼一情（偵卷第25、131頁），可見其等當時動靜應非
      平和、無聲，整個經過亦非瞬間結束，然超商店員或其他
      客人卻似毫無察覺、前來關心或報警，似也與常情有違。
（三）告訴人並未於第一時間報警，其於案發後2日之110年1月1
      2日始由其叔叔陪同至彰化分局大埔派出所諮詢，並非報
      案，且當時稱雙方是在談判如何解決相關情感糾紛，不需
      警察協助，沒有要報案提告，其係迄至被告110年8月2日
      對其提出性侵害之告訴後，始在110年9月10日接受性侵害
      案警詢時，向警方陳述被告恐嚇、強制之詳情並表明提告
      ，有彰化分局111年5月5日彰警分偵字第1110022241號函
      及檢附之該派出所當時處理之警員許至精出具的職務報告
      、工作紀錄簿、告訴人警詢筆錄及其報案證明書與報案紀
      錄表、被告提告性侵害之報案紀錄單及報案譯文附卷可稽
      （本院卷第79至81之2頁、偵卷第13至27、31至32、55至5
      9頁），亦與其偵訊所稱在案發後當下就去警局報案、備
      案，將所有經過過程告訴警察，容有出入。又本件案發時
      全家超商之監視錄影，經警方於告訴人110年9月10日陳述
      提告後前往調閱時，已經覆蓋而無法調取，卷附之全家超
      商監視器錄影光碟係告訴人自行提供（此有彰化分局111
      年5月11日彰警分偵字第1110023866號函、告訴人之報案
      證明單存卷可證《本院卷第85頁、偵卷第31頁》），然卻只
      有錄到被告、告訴人及被告朋友一開始依序走入超商內走
      道之畫面即斷掉，至於其等接下來在超商內做了何事、有
      何舉動、互動如何，乃至在超商內待了多久、何時及如何
      離開超商等各節，則均付之闕如（此經本院當庭勘驗，製
      有勘驗筆錄、及有監視錄影畫面擷圖在卷可按《本院卷第8
      7、96至97、101至111頁、偵卷第115至117頁》），則告訴
      人當時既知道要留存監視錄影為證，惟卻未留存或提供全
      程經過之監視錄影，亦非無疑義。審酌告訴人係在被告對
      其提起性侵害告訴後，方才向警陳述案發經過及提告之時
      機，佐以其所提現場（全家超商）重要之監視錄影又不完
      整而有缺漏，本院認尚不能排除告訴人或有故為渲染、誇
      大被告所為之可能，其指訴之真實性即有疑問。
六、綜上所陳，本件告訴人之指訴是否為真，猶有疑義，檢察官
    所提之其他證據又均無從適切佐證其指訴，乃無從說服本院
    形成被告涉有被訴強制犯行為有罪之確信心證，復查無其他
    積極證據足以證明其此部分犯行，即為犯罪不能證明，依前
    揭法條及判決要旨和說明，依法自應為其此部分無罪判決之
    諭知。
貳、不受理部分：
一、公訴意旨略以：被告於民國110年8月2日18時30分許，因告
    訴人甲○○迄未給付賠償書所定按月賠償金，來到告訴人住家
    所在之彰化市○○街000巷00弄00○0號南興富邸大樓，不待大
    樓警衛通曉告訴人取得同意即走入大樓中庭，前往告訴人住
    家所在樓宇，遇見甫走出電梯之告訴人及其祖母，旋對告訴
    人祖母告罪告訴人，基於傷害犯意，出手揪扯告訴人右耳，
    見告訴人及其祖母表示要到警衛室敘談，又再出手搥打甲○○
    前胸，使告訴人受有右耳紅腫及右前胸挫傷等傷害。告訴人
    祖母見甲男大聲小氣，隨即報警。起訴書因認被告此部分所
    為涉有刑法第277條第1項之傷害罪嫌；公訴檢察官另補充認
    為被告此部分所為，尚涉有刑法第306條無故侵入他人住宅
    附連圍繞土地罪嫌等語。
二、按告訴乃論之罪，告訴人於第一審辯論終結前，得撤回告訴
    ，又其告訴經撤回者，法院應諭知不受理之判決，並得不經
    言詞辯論為之，刑事訴訟法第238條第1項、第303條第3款、
    第307條分別定有明文。
三、查本件被告經檢察官認被告係犯刑法第277條第1項之傷害罪
    、同法第306條無故侵入他人住宅附連圍繞土地罪，依刑法
    第287條前段、第307條之規定，均須告訴乃論，茲告訴人委
    任代理人具狀撤回告訴，有刑事撤回告訴狀在卷可憑，揆諸
    上開說明，爰就檢察官起訴之告訴乃論罪而經告訴人撤回告
    訴之部分不經言詞辯論，逕為不受理判決之諭知。
參、據上論斷，應依刑事訴訟法第301條第1項、第303條第3款、
    第307條，判決如主文。
本案經檢察官王元郁提起公訴，檢察官林士富、鄭安宇到庭執行
職務。
中　　華　　民　　國　　111 　年　　11 　　月　　30 　日
                  刑事第三庭   審判長法官  周淡怡
                               法      官  陳德池
                               法      官  吳芙如
以上正本證明與原本無異。
如不服本判決應於收受判決後20日內向本院提出上訴書狀，並應
敘述具體理由。其未敘述上訴理由者，應於上訴期間屆滿後20日
內向本院補提理由書( 均須按他造當事人之人數附繕本) 「切勿
逕送上級法院」。
告訴人或被害人對於判決如有不服具備理由請求檢察官上訴者，
其上訴期間之計算係以檢察官收受判決正本之日期為準。
中　　華　　民　　國　　111 　年　　11　　月　　30　　日
                               書  記  官  楊蕎甄